【裁判字號】    92,交聲,870
【裁判日期】    920603
【裁判案由】    交管條例聲異
【裁判全文】
臺灣板橋地方法院交通事件裁定                    九十二年度交聲字第八七０號
    原處分機關  交通部公路總局臺北區監理所板橋監理站
    受處分人即
    異  議  人  甲○○
右列受處分人因違反道路交通管理處罰條例案件，對於交通部公路總局臺北區監理所
板橋監理站於九十二年四月三十日所為之處分（原處分案號：板監違字第裁四一－Ｃ
00000000號），聲明異議，本院裁定如左：
    主  文
異議駁回。
    理  由
一、聲明異議意旨略以：異議人即受處分人甲○○主張伊於臺北縣中和市○○街與景
    平路口，被警察開了紅燈右轉的罰單即舉發違反道路交通管理事件通知單（簡稱
    通知單），伊對於警察局的判決書（應係指舉發機關之回文）有異議的地方為：
    （一）伊在一個完全符合紅燈可以右轉的道路，不影響他人行車秩序及交通安全
    之情況下右轉，這樣的取締是否有違道路交通管理處罰條例制定的目的呢？（二
    ）該路口未設立右轉燈非常不合情理；（三）該路口號誌設計不當，警察應有責
    任去發現改善；（四）申訴為何還是由警察局來裁決，而非第三單位，且原舉發
    「不依號誌行駛」又改為「闖紅燈」，裁決不公；（五）若在警察也無法判定在
    影響交通安全且疏通車流下可否增設右轉號誌的情況下，怎麼有立場開民眾罰單
    呢？而且若是因為伊的申訴而因此改善了交通，結果伊還要被開闖紅燈的罰單，
    那到底這張罰單的效用在哪裡？若是處罰是建立在有問題的交通號誌下，如何讓
    人心服？而警察的裁決只說紅燈右轉違規屬實，但號誌設置不當屬，沒有危害到
    交通安全也屬實，怎麼可以視而不見？爰請求撤銷原處分云云。
二、按汽車駕駛人，行經有燈光號誌管制之交岔路口闖紅燈者，處新臺幣（下同）一
    千八百元以上五千四百元以下罰鍰；汽車駕駛人違反本條例第五十三條者，除依
    原條款處罰鍰外，並予記違規點數三點；處罰機關受理移送之舉發違反道路交通
    管理事件時，發現應填記內容不符規定，或所列附件漏未移送者，應即洽請原移
    送機關更正或補送，道路交通管理處罰條例第五十三條、第六十三條第一項第三
    款及違反道路交通管理事件統一裁罰基準及處理細則第三十四條第一項分別定有
    明文。
三、經查，本件異議人甲○○於民國九十二年三月二十一日十七時三十五分許駕駛車
    牌號碼為ＰＮＶ－０六七號重機車，在臺北縣中和市○○路與連勝街口，因遇紅
    燈仍右轉連勝街之違規行為，經警當場予以攔停開立通知單舉發，嗣異議人向處
    罰機關陳述意見（申訴）後，處罰機關仍認本件違規屬實，而由交通部公路總局
    臺北區監理所板橋監理站於九十二年四月三十日以板監違字第裁四一－Ｃ000
    00000號裁決書裁處異議人「罰鍰一千八百元，並記違規點數三點」等情，
    業據異議人於聲明異議狀內坦承不諱，並有臺北縣政府警察局九十二年三月二十
    一日北縣警交字第Ｃ00000000號通知單、異議人之申訴資料、臺北縣政
    府警察局中和分局受理違反交通管理事件被通知人申訴理由查詢表及九十二年四
    月十日書函、上開裁決書各一份附卷可稽，足見異議人確有上開違規行為。又關
    於本件通知單之違規事實條款員警誤載為「不依號誌行駛」部分，業經原移送機
    關即臺北縣政府警察局中和分局更正為「行經有燈光號誌管制之交岔路口闖紅燈
    者」，亦有上開臺北縣政府警察局中和分局書函一份附卷可稽。異議人之聲明異
    議意旨如上所示，乃號誌設置之主管機關（臺北縣政府交通局）之權責，並非負
    責取締交通違規之員警、移送機關、處罰機關或本院所得審究之事項，況移送機
    關亦將異議人之寶貴意見轉呈該主管機關研議處理（如上開臺北縣政府警察局中
    和分局書函所示）。綜上所陳，異議人所為之上開辯解，尚無足採。原處分機關
    據以援引前揭規定，裁處異議人如上所示，依照上開說明，並無不合，應予維持
    。本件異議為無理由，應予駁回。
四、依道路交通案件處理辦法第十九條，裁定如主文。
中    華    民    國      九十二      年      六      月      三        日
                                    臺灣板橋地方法院交通法庭
                                          法  官  楊  千  儀
右正本證明與原本無異。
如不服本裁定，應於送達後五日內，向本院提出抗告狀。
                                          書記官  吳  河  東
中    華    民    國      九十二      年      六      月      三        日


司法院資訊處製作；財團法人民間司法改革基金會備份。
